最高法院刑事判決　　　　　　　　　　　　　　　八十七年度台上字第一六二一號
　　上　訴　人　甲○○
右上訴人因違反麻醉藥品管理條例案件，不服台灣高等法院中華民國八十六年十二月
十日第二審判決（八十六年度上訴字第二四一二號，起訴案號：台灣台北地方法院檢
察署八十五年度偵字第九六七八號），提起上訴，本院判決如左：
    主  文
上訴駁回。
    理  由
按刑事訴訟法第三百七十七條規定，上訴於第三審法院，非以判決違背法令為理由，
不得為之。是提起第三審上訴，應以原判決違背法令為理由，係屬法定要件。如果上
訴理由狀並未依據卷內訴訟資料，具體指摘原判決不適用何種法則或如何適用不當，
或所指摘原判決違法情事，顯與法律規定得為第三審上訴理由之違法情形，不相適合
時，均應認其上訴為違背法律上之程式，予以駁回。本件原判決綜合調查證據之結果
，認上訴人甲○○犯有麻醉藥品管理條例第十三條之一第二項第一款非法販賣化學合
成麻醉藥品之事實，乃撤銷第一審關於此部分之科刑判決，改判仍論以上開罪名，處
有期徒刑伍年貳月；扣案含安非他命殘渣之塑膠袋貳個及磅秤壹個均沒收，已詳其
所憑之證據及認定之理由。按事實之認定及證據之取捨，乃事實審法院之職權，茍無
違反經驗法則及論理法則，自難指為違法。原判決論處上訴人此部分罪刑，已詳述其
憑據及取捨證據之心證理由，核與證據法則尚無違背。上訴意旨仍空言否認非法販賣
安非他命，係就原判決已詳為論斷與說明之事項，再為事實上之爭執，殊非適法之第
三審上訴理由。又原判決事實欄認定上訴人販入安非他命，每兩（三七‧五公克）新
台幣（下同）三萬五千元或三萬八千元不等，則其進價每公克約一千元，其囑廖國豪
（另案偵查中）代為出售，每包約一公克，售價二千五百元，嗣廖國豪未對外出售，
而以自己買受之意思將之留下，先付上訴人三千元，尚欠七千元，顯見上訴人係賤買
貴賣，其有營利之犯意，灼然至明，原判決論以非法販賣安非他命罪刑，適用法則洵
無違誤。再原判決係依憑上訴人於警訊時自白，核與證人廖國豪於警訊之供證相符，
復有磅秤一個及有安非他命殘渣之塑膠袋二個扣案可資佐證等證據，資以認定上訴人
犯有此部分罪刑，並非單憑上述查扣之證物即遽予入罪，上訴意旨指摘原判決僅依憑
上述證物即遽予論處其罪刑，顯與卷內資料不符。至應否命證人與上訴人對質，乃事
實審得本於職權自由裁量之事項，非屬於刑事訴訟法第三百七十九條第十款所謂應於
審判期日調查之證據，原審縱未傳喚證人廖國豪命與上訴人對質，亦難謂為違法。此
外，上訴徒憑己意，對原審職權之適法行使及原判決理由已詳為說明之事項，任意爭
辯，顯與法定上訴第三審之形式要件不符，其上訴違背法律上之程式，應予駁回。至
上訴人被訴非法吸用化學合成麻醉藥品部分，未據上訴已確定，附予明。
據上論結，應依刑事訴訟法第三百九十五條前段，判決如主文。
中      華      民      國    八十七    年      五      月      八      日
                              最高法院刑事第二庭
                                  審判長法官  施  文  仁
                                        法官  陳  炳  煌
                                        法官  張  淳  淙
                                        法官  洪  文  章
                                        法官  林  錦  芳
      右正本證明與原本無異
                                              書  記  官
中      華      民      國    八十七    年      五      月     十三     日
